【裁判字號】    99,消債更,187
【裁判日期】    990827
【裁判案由】    更生事件
【裁判全文】
臺灣板橋地方法院民事裁定           99年度消債更字第187號
聲  請  人  甲○○
即  債務人
上列當事人聲請消費者債務清理事件，本院裁定如下：
    主  文
債務人甲○○自中華民國九十九年八月二十七日下午四時起開始
更生程序。
本件由司法事務官進行更生程序。
    理  由
一、按法院開始更生程序之裁定，應載明其年、月、日、時，並
    即時發生效力，消費者債務清理條例第45條第1 項定有明文
    。
二、本件聲請人主張：其有不能清償債務情事，於民國95年5 月
    2 日曾依照中華民國銀行公會會員辦理消費金融案件無擔保
    債務協商機制與金融機構成立協商，約定聲請人應自95年6
    月起，分100 期，年利率3.88% ，每月繳納新臺幣（下同）
    14,939元。至99年1 月10日止，聲請人清償44期後，於99年
    2 月8 日向最大債權銀行萬泰銀行申請短暫性延期繳款，惟
    萬泰銀行僅同意展延1 期（99年3 月），聲請人至同年3 月
    10日仍無力繳納。然因聲請人原任職於王漢企業社從事模具
    士，惟公司訂單不多，無法支撐多人薪資，於98年12月口頭
    告知下月起無需再來工作。又因失去正職工作後，無法立即
    找到穩定工作，妻子為外籍新娘，尚無謀生技能。長女年僅
    5 歲（93年12月出生），家庭生計完全仰賴聲請人，在家計
    與清償債務兩相比較下，只好放棄原協議走向毀諾，而有不
    可歸責於己致繼續履行協商內容有重大困難之事由，又聲請
    人無擔保或無優先權之債務總額未逾1,200 萬元，復未經法
    院裁定開始清算程序或宣告破產，爰向本院聲請更生等語。
    經查：聲請人所主張之上開事實，業據提出前置協商機制協
    議書、短暫性延期繳款申請書、聲請人、聲請人配偶、聲請
    人女兒之全國財產稅總歸戶財產查詢清單暨財政部台灣省北
    區國稅局95至98年度綜合所得稅各類所得資料清單、勞工保
    險被保險人投保資料表、戶籍謄本、房屋租賃契約書影本、
    財團法人金融聯合徵信中心當事人綜合信用報告、身分證正
    反面影本、行車執照影本、存摺影本、聲請人配偶居留證影
    本、債權人清冊、財產及收入狀況說明書等件為證。此外，
    本件又查無聲請人有消費者債務清理條例第6 條第3 項、第
    8 條或第46條各款所定駁回更生聲請之事由存在，則聲請人
    聲請更生，應屬有據，爰裁定如主文第一項。並依消費者債
    務清理條例第16條第2 項規定，命本件由司法事務官進行更
    生程序，爰裁定如主文第二項。
中    華    民    國    99    年    8     月    27    日
              民事第一庭  法      官  黃信樺
上為正本係照原本作成
本裁定不得抗告
本裁定已於99年8月27日下午四時公告。
中    華    民    國    99    年    8     月    27    日
                          書  記  官  李佳靜

司法院資訊處製作；財團法人民間司法改革基金會備份。
